臺灣士林地方法院刑事判決　　　　　　　　　　　　　　九十年度易字第三七八號
　　公　訴　人　臺灣士林地方法院檢察署檢察官
　　被　　　告　丁○○
右列被告因詐欺案件，經檢察官提起公訴（八十九年度偵緝字第四一六號、九十年度
偵字第二二○九號），本院判決如左：
    主  文
丁○○連續意圖為自己不法之所有，以詐術使人將本人之物交付，處有期徒刑拾月。
    事  實
一、丁○○有詐欺、侵占等前科（均不構成累犯），詎其仍不知悔改，因其經營之電
    動玩具店生意不佳，需款週轉，竟基於概括犯意，意圖為自己不法之所有，先於
    民國八十六年五、六月間某日，在其位於台北市○○區○○街三四六號四樓住處
    ，明知其從未在內湖地區經營「梅屋炭烤店」，竟向乙○○、甲○○佯稱其有在
    內湖地區德安百貨公司附近經營炭烤店云云，而遊說乙○○、甲○○入股投資該
    炭烤店，致乙○○、甲○○均陷於錯誤而同意投資，分別交付新臺幣（下同）二
    十萬元予丁○○。又於八十七年四、五月間，先後在台北市士林區劍潭附近某餐
    廳及台北市○○區○○路二一九巷七號樹森開發股份有限公司（以下簡稱樹森公
    司）內，明知其未曾在台北縣板橋地區經營日式炭烤店，仍分別向乙○○、甲○○詐稱其在內湖地區經營之上開炭烤店要結束營業，另行投資經營板橋地區之炭
    烤店，每股金額為八十萬元云云，而遊說乙○○、甲○○投資其在板橋地區經營
    之炭烤店，致乙○○、甲○○陷於錯誤而同意投資，均先扣除渠等先前投資內湖
    地區炭烤店之二十萬元後，再分別交付六十萬元予丁○○。另丁○○後於八十七
    年八、九月間某日，在台北市○○區○○路二一九巷七號樹森公司內，明知其未
    在台北縣板橋地區經營日式炭烤店，再向己○○佯稱其有在板橋地區投資經營炭
    烤店云云，遊說己○○投資入股，致己○○陷於錯誤而同意投資，並交付一百二
    十萬元予丁○○，丁○○以此手法先後共計詐得二百八十萬元。嗣乙○○於八十
    八年五月間，因急需用款而向丁○○要求退夥並返還股金八十萬元，丁○○遂於
    八十八年七月間某日，簽發如附表所示面額合計為八十萬元之支票三張予乙○○
    ，詎乙○○屆期提示均未獲兌現，且事後發覺並無上揭炭烤店存在，而丁○○亦
    逃匿無蹤，始知受騙而循線查悉上情。
二、丁○○復承前詐欺之概括犯意，意圖為自己不法之所有，明知樹森公司未經營「
    我家牛排」，樹森公司當時亦無增資上櫃之計畫，且該公司每股金額並非二十萬
    元，竟於八十九年一月間某日，在戊○○所經營位於台北市○○街二號之洗車場
    內，向戊○○謊稱：樹森公司即是「我家牛排」，公司業績良好，且公司負責人
    即為其兄弟丙○○，目前樹森公司正在籌資上櫃，可以代為認股購買樹森公司股
    份，每股金額為二十萬元云云，致戊○○陷於錯誤，同意出資購買樹森公司股份
    ，並於八十九年二月間陸續交付股款二十六萬元予丁○○。迄至八十九年八月間
    因丁○○遲未交付樹森公司股票，戊○○向樹森公司查詢後方知樹森公司尚無增
    資上櫃之計畫，始知受騙。
三、案經被害人乙○○、戊○○分別訴由臺灣士林地方法院檢察署檢察官偵查起訴。
    理  由
一、右揭犯罪事實，業據被告丁○○於本院審理時坦承不諱，核與證人即被害人乙○○、甲○○、己○○、戊○○等人到庭指訴其等受騙之情節均大致相符，並經證
    人即樹森公司負責人丙○○、協理庚○○分別到庭證述屬實。此外，復有台北銀
    行入戶電匯回條二張、美國運通銀行支票五張、退票理由單二張、美國運通銀行
    八十九年四月十三日美運發營運字第○○○八二函送之對帳單一份、陽信商業
    銀行支票三張；而自八十六年五月至八十七年間，並無「梅屋炭烤屋」設立於德
    安百貨公司周圍等情，亦有臺北市政府警察局內湖分局九十年十一月十五日北市
    警內分刑字九六六三四五一四○○號函一份在卷可按，是被告自白核與事實相符
    ，堪予採信，本件事證明確，被告犯行洵堪認定，應依法論科。
二、核被告所為，係犯刑法第三百三十九條第一項之詐欺取財罪。被告先後多次詐欺
    取財之行為，時間緊接，手法相似，觸犯構成要件相同之罪名，為連續犯，應依
    刑法第五十六條之規定論以一罪，並加重其刑。另公訴人起訴事實雖未敘及被告
    於八十六年四、五月間某日詐騙被害人乙○○二十萬元及其分別詐騙被害人甲○○、己○○各八十萬元、一百二十萬元部分之犯行，惟上開部分與檢察官起訴有
    罪部分既具有連續犯之裁判上一罪關係，應為起訴效力所及，本院自得併予審理
    ，附此敘明。爰審酌被告前有詐欺等前科，素行不佳，及其犯罪之動機、目的、
    手段，詐騙金額甚多，暨犯罪後坦承犯行，尚知悔悟，惟迄未完全賠償被害人之
    損失等一切情狀，量處如主文所示之刑。
據上論斷，應依刑事訴訟法第二百九十九條第一項前段，刑法第五十六條、第三百三
十九條第一項，罰金罰鍰提高標準條例第一條前段，判決如主文。
本案經檢察官簡靜玉到庭執行職務
中      華      民      國    九十一    年      五      月      六      日
                                    臺灣士林地方法院刑事第二庭
                                        法  官  陳  章  榮
右正本證明與原本無異。
如不服本判決，應於判決送達後十日內，向本院提出上訴狀。
                                         書記官  嚴  慧  萍
中      華      民      國    九十一    年      五      月      九      日
附表：
┌───┬───────┬─────┬────────┬────────┐
│編 號 │ 付 款 銀 行  │ 票   號  │ 發  票  日  期 │ 票  面  金  額 │
├───┼───────┼─────┼────────┼────────┤
│ 一   │美國運通銀行  │ 0000000  │   88.08.20.    │  二十萬元      │
├───┼───────┼─────┼────────┼────────┤
│ 二   │美國運通銀行  │ 0000000  │   88.09.20.    │  三十萬元      │
├───┼───────┼─────┼────────┼────────┤
│ 三   │美國運通銀行  │ 0000000  │   88.10.20.    │  三十萬元      │
└───┴───────┴─────┴────────┴────────┘
